Contato

Maringá (044) 999256937 (Mobile) julianamq20@gmail.com

www.linkedin.com/in/ julianamartinelliquaglia (LinkedIn) github.com/julianamq (Other) github.com/julianamq (Other)

Principais competências

Processos empresariais Gestão de parceiros Negociação

Languages Inglês

Certifications

TECNOLOGO EM PROCESSOS GERENCIAIS

Juliana Martinelli Quaglia

Desenvolvedora Web Design Full Stack

Maringá, Paraná, Brasil

Resumo

Me chamo Juliana, moro em Maringá no estado do Paraná. Sou mãe, esposa. Gosto de assistir filmes e séries, ler e aprender sempre!

Sou graduada em tecnologia de processos gerenciais, no ramo de administração.

Durante toda minha carreira no ramo de administração, sempre estive ligada a área de programação. Seja ajudando a desenvolver um sistema ERP, com idéias e testando o produto antes de ir para a produção. Das oito empresas que passei nos últimos 15 anos 4 empresas ajudei a implementar um novo sistema. Mesmo com todas as dificuldades, durante o caminho sempre dediquei o meu melhor e aprender de forma que traria mais agilidade para o que eu precisava fazer e produtividade. Não posso dizer que sou a melhor em tudo que eu faço, pois seria mentira., mas dou o meu melhor . Meus objetivos como profissional na área de programação é me especializar nas áreas de testes, testes automatizados, JavaScript e Python.

Experiência

Autônomo

Gerente de desenvolvimento de negócios novembro de 2021 - Present (1 ano 4 meses)

Trabalho em meu pequeno negócio aos fins de semana, com prospecção de clientes;

Estudo desenvolvimento web durante o período de segunda a sexta;

Magazine Luiza Vendedor de varejo janeiro de 2021 - outubro de 2021 (10 meses) Maringá, Paraná, Brasil

Aqui desenvolvi atividades de venda de produtos e serviços :

Venda de produtos como eletrodomésticos, celulares, computadores.

Venda de serviços como seguro adicional aos produtos, venda de serviços como plano de celular pré e pós pagos, Cadastro de empresas para vender no site da Magalu(Parceiro Magalu) E mais outros 13 serviços que tem disponível conforme a necessidade do cliente.

Lojas Colombo S/A Vendedor outubro de 2020 - fevereiro de 2021 (5 meses) Brasil

- -Venda de produtos:
- -Eletrodomésticos;
- -Celulares;
- -Computadores.
- -Venda de serviços:
- -Seguro adicional aos produtos;
- -Plano de celular pré e pós pagos;
- -Consórcio de carro, moto e casa.

UniCesumar

Assistente Serviços Acadêmicos novembro de 2018 - outubro de 2020 (2 anos) Maringá, Paraná, Brasil

Na Unicesumar, atuei como responsável pela validação dos documentos dos alunos para a emissão de Diplomas de graduação, de acordo com a legislação vigente. Além disso, participei do CENSO e ajudei na implementação de um novo sistema para validação dos documentos. Focando na eficiência, verifiquei a concordância entre os documentos e o sistema, garantindo a precisão dos dados.

Nice Bordados e Artesanatos Assistente financeiro abril de 2014 - 2019 (5 anos) Maringá

- Gerenciamento de contas a pagar e a receber
- Gerenciamento da produção de produtos
- Verificação das necessidades de produção para atender às necessidades dos clientes
- Elaboração de notas fiscais para entregas
- Garantia da melhor qualidade possível dos produtos fabricados

ACIM - Asssociacao Comercial e Empresarial de Maringa Assistente administrativa agosto de 2009 - abril de 2012 (2 anos 9 meses)

Atendimento aos alunos e orientação sobre oportunidades de estágio, Estabelecimento de relações com empresas para divulgação de vagas de estágio,

Avaliação da compatibilidade entre candidato e vaga de estágio.

Formação acadêmica

Unicesumar

BACHARELADO, Economia · (2016 - 2020)

UniCesumar

Tecnologo em Processos Gerênciais, Administração e Negócios · (março de 2011 - agosto de 2013)

Unicesumar

Bacharelado em Administração · (2008 - 2011)

Trybe

Estudante de Desenvolvimento Web na Trybe · (abril de 2022)